【裁判字號】    98,訴,746
【裁判日期】    980601
【裁判案由】    搶奪等
【裁判全文】
臺灣臺北地方法院刑事判決               98年度訴字第746號
公  訴  人  臺灣臺北地方法院檢察署檢察官
被      告  甲○○○ ○○○○.
被      告  丙○○○ ○○○○.
上列被告因搶奪等案件，經檢察官提起公訴（98年度偵字第6272
號），被告於準備程序中就被訴事實為有罪之陳述，經本院合議
庭裁定改依簡式審判程序審理後，判決如下：
    主  文
甲○○○ ○○○○ ○○○○○共同意圖為自己不法之所有，而搶奪他人之動
產，處有期徒刑柒月。
丙○○○ ○○○○ ○○○○○收受贓物，處罰金新臺幣壹萬元，如易服勞役
，以新臺幣壹仟元折算壹日。
    事  實
一、甲○○○ ○○○○ ○○○○○（即同功勝）與真實姓名年籍不詳之成年
    男子，共同基於為自己不法所有之意圖，於民國98年2月20
    日下午6時許，在臺北市中正區○○○路21號之自由廣場內
    ，趁乙○○○○ ○○○○○○○不及抗拒之際，由其中一人自後方徒手
    搶奪乙○○○○ ○○○○○○○拿在右手上的NOKIA6301手機1支，另1人
    則以相同方式搶奪乙○○○○ ○○○○○○○放在左後口袋的新臺幣（
    以下同）2萬元，得手後離去。丙○○○ ○○○○ ○○○○○（即繙庭峰
    ）知悉上開手機係贓物，仍於同年月21日晚間某時許，在臺
    北縣新莊市某處，因甲○○○○○○○ ○○○○○積欠賭債2,000元，而
    同意甲○○○ ○○○○ ○○○○○以前揭手機抵償賭債之方式收受之，
    並將門號為0000000000號之SIM卡插入前揭手機使用。嗣為
    警循線查獲，始悉上情。
二、案經乙○○○○ ○○○○○○○ 訴由臺北市政府警察局中正第一分局報
    告臺灣臺北地方法院檢察署檢察官查起訴，甲○○○ ○○○○ ○○○○○、丙○○○ ○○○○ ○○○○○於準備程序進行中，就被訴事實為有罪
    之陳述後，經本院合議庭裁定改由受命法官獨任進行簡式審
    判程序。
    理  由
一、前揭事實，業據被告甲○○○ ○○○○ ○○○○○、丙○○○ ○○○○ ○○○○○於
    本院準備程序中及審理時坦承不諱（見本院卷第9頁至第12
    頁、第20頁至第25頁），核與證人許學坤、證人即被害人
    乙○○○○ ○○○○○○○於警詢時之證述相符（見臺灣臺北地方法院
    檢察署《下稱臺北地檢署》98年度偵字第6272號卷第14頁至
    第19頁），並有遠傳CDR ENQOIRY REPORI雙向漫遊通聯調閱
    查詢單、行動電話門號0000000000號、0000000000號、
    0000000000號通聯調閱查詢單、案發現場監視器擷取畫面、
    案發現場照片9張、扣押物品目錄表、搜索照片7張等件（見
    同上偵查卷第20頁至第30頁、第31頁至第44頁、第49頁、第
    55頁至第58頁、第109頁至第112頁，臺北地檢署98年度聲搜
    字第307號卷第59頁至第63頁）在卷可佐，堪信被告甲○○○ ○○○○ ○○○○○、丙○○○ ○○○○ ○○○○○於本院中之任意性自白核與事
    實相符而可採信，是本案事證已臻明確，被告犯行堪以認定
    ，自應依法論科。
二、核被告甲○○○ ○○○○ ○○○○○所為，係犯刑法第325條第1項之搶
    奪罪，而被告丙○○○ ○○○○ ○○○○○所為則係犯刑法第349條第1
    項之收受贓物罪，被告甲○○○ ○○○○ ○○○○○與該真實姓名年籍
    不詳之成年男子間就本件上開搶奪犯行有犯意聯絡及行為分
    擔，為共同正犯。爰審酌被告甲○○○ ○○○○ ○○○○○、丙○○○ ○○○○○○○○○均正值青年，被告甲○○○ ○○○○ ○○○○○不思以己力合法謀
    取生計，竟因一時利慾貪念而與該真實姓名年籍不詳之成年
    男子二人共同徒手行搶，被告丙○○○ ○○○○ ○○○○○則為貪圖小
    利收受贓物，助長財產犯罪風氣，惟其係因被告甲○○○ ○○○○○○○○○積欠其賭債始收受上開手機，非專門收受贓物以助長
    犯罪之人，且念諸暨渠等犯罪所得尚非至鉅且犯罪後之態度
    均尚稱良好等一切情狀，分別量處如主文所示之刑，並就被
    告丙○○○ ○○○○ ○○○○○部分諭知易服勞役之折算標準，以資懲
    儆。
據上論斷，應依刑事訴訟法第二百七十三條之一第一項、第二百
九十九條第一項前段，刑法第二十八條、第三百二十五條第一項
、第三百四十九條第一項、第四十二條第三項前段，刑法施行法
第一條之一，判決如主文。
本案經檢察官賴秋萍到庭執行職務
中    華    民    國    98    年    6     月    1     日
                  刑事第五庭    法  官  鄭昱仁
以上正本證明與原本無異。
如不服本判決應於收受送達後10日內向本院提出上訴書狀，並應
敘述具體理由；其未敘述上訴理由者，應於上訴期間屆滿後20日
內向本院補提理由書（均須按他造當事人之人數附繕）「切勿逕
送上級法院」。
                                書記官  宋德華
中    華    民    國    98    年    6    月    1      日
附錄本案論罪科刑法條
中華民國刑法第325條
（普通搶奪罪）
意圖為自己或第三人不法之所有，而搶奪他人之動產者，處 6 月
以上 5 年以下有期徒刑。
因而致人於死者，處無期徒刑或 7 年以上有期徒刑，致重傷者，
處 3 年以上 10 年以下有期徒刑。
第 1 項之未遂犯罰之。
中華民國刑法第349條
（普通贓物罪）
收受贓物者，處 3 年以下有期徒刑、拘役或 5 百元以下罰金。
搬運、寄藏、故買贓物或為牙保者，處 5 年以下有期徒刑、拘役
或科或併科 1 千元以下罰金。
因贓物變得之財物，以贓物論。


司法院資訊處製作；財團法人民間司法改革基金會備份。
